【裁判字號】    95,訴,109
【裁判日期】    950503
【裁判案由】    違反槍砲彈藥刀械管制條例
【裁判全文】
臺灣新竹地方法院刑事判決               95年度訴字第109號
公  訴  人  臺灣新竹地方法院檢察署檢察官
被      告  乙○○
                      號
                    （現於臺灣新竹監獄新竹分監執行中）
指定辯護人  本院公設辯護人甲○○
上列被告因違反槍砲彈藥刀械管制條例案件，經檢察官提起公訴
（94年度偵字第3847號），本院判決如下：
    主  文
乙○○未經許可寄藏可發射子彈具有殺傷力之槍枝，累犯，處有
期徒刑年陸月，併科罰金新臺幣拾萬元，罰金如易服勞役，以
佰元折算壹日。扣案之仿BERETTA廠M9型半自動手槍製造之改
造槍枝（槍枝管制編號0000000000號）壹枝、仿FN廠1910型半自
動手槍製造之改造槍枝（槍枝管制編號0000000000號）壹枝及土
造直徑8.9mm至9mm子彈顆，均沒收。
    事    實
一、乙○○前因竊盜案件，於民國89年1月14日，經本院以87年
    度易字第1417號判處有期徒刑10月確定，於90年4月5日執行
    完畢。猶不知警惕，於91年6、7月間，受其友人范盛忠（業
    於92年1月6日死亡）所託，寄存保管可發射子彈具殺傷力之
    仿BERETTA廠M9型半自動手槍製造之玩具手槍換裝土造金屬
    槍管而成之改造手槍（槍枝管制編號0000000000）及仿FN廠
    1910型半自動手槍製造之金屬玩具手槍換裝土造金屬槍管改
    造而成之改造手槍（槍枝管制編號00000000000）各1枝，具
    殺傷力之土造直徑8.9mm至9mm子彈4顆（經鑑定試射1顆）、
    土造直徑9.1mm子彈1顆（已經鑑定試射），於收受持有後藏
    置於其所駕駛之車號4477－KP號自用小客車內，，未經許可
    寄藏該具殺傷力之槍枝，嗣於94年7月6日下午5時30分許，
    在新竹縣芎林鄉○○路○段582巷內停車場為警查獲，並扣得
    上開槍、彈。
二、案經新竹縣警察局移請臺灣新竹地方法院檢察署檢察官偵查
    起訴。
    理  由
一、認定犯罪構成要件事實所憑之證據及其認定之理由：
  (一)被告於前開時地，未經許可寄藏上開槍、彈之事實，業據被
    告於於警詢、檢察官訊問及本院審理時坦承不諱。
  (二)扣案之被告所持有之上揭槍、彈，經送內政部刑事警察局鑑
    定結果，槍枝部分：「(一)（槍枝管制編號0000000000號），
    認係由仿BERETTA廠M9型半自動手槍製造之玩具手槍換裝土
    造金屬槍管而成之改造手槍，機械性能良好，可擊發適用子
    彈，認具殺傷力。(二)（槍枝管制編號0000000000號），認係
    由仿FN廠1910型半自動手槍製造之金屬玩具手槍，換裝土造
    金屬槍管改造而成之改造手槍，機械性能良好，可擊發適用
    子彈，認具殺傷力。」；子彈部分：「送鑑子彈陸顆，鑑定
    情形如下：(一)伍顆，認分別係由土造金屬彈殼加裝直徑8.9m
    m至9mm金屬彈頭而成之土造子彈，經取樣貳顆試射結果，其
    中壹顆，可擊發，認具殺傷力；另壹顆，雖可擊發，惟其發
    射動能甚微，認不具殺傷力。(二)壹顆，認係由土造金屬彈殼
    加裝直徑9.1mm金屬彈頭而成之土造子彈，經實際試射結果
    ，可擊發，認具殺傷力。」，此部分有內政部警政署刑事警
    察局94年8月25日刑鑑字第0940110748號槍彈鑑定書1份可稽
    。
  (三)現場查獲及扣案槍、彈照片13幀。
  (四)是上述被告自白全部犯罪事實與上開證據互核相符，堪信該
    自白與犯罪事實相符。本件事證明確，被告上開犯行，洵堪
    認定。
二、適用法律：
  (一)按「寄藏」與「持有」，均係將物置於自己實力支配之下，
    僅寄藏必先有他人持有行為，而後始為之受寄代藏，故受寄
    人代為保管，其保管之本身，亦屬持有，不過此之持有係受
    寄之當然結果，槍砲彈藥刀械管制條例第8條第4項及第12條
    第4項，既就「持有」與「寄藏」為分別處罰之規定，則單
    純之「持有」，固不包括「寄藏」，惟「寄藏」之受人委託
    代為保管，其保管之本身所為之「持有」，既係「寄藏」之
    當然結果，法律上自宜僅就「寄藏」行為為包括之評價，不
    應另就「持有」予以論罪（最高法院74年臺上字3400號判例
    意旨參照），又未經許可持有槍枝，其持有之繼續，既屬行
    為之繼續，亦即一經持有，其罪即已成立，但其完結須繼續
    至持有行為終了之時止，則包括持有之寄藏槍枝行為，自應
    同視，其寄藏犯罪行為之完結，亦應至寄藏及該寄藏包括之
    持有行為終了時止。是被告自案外人范盛忠處收受上揭改造
    手槍及土造子彈而為寄藏，並於范盛忠死後繼續持有迄查獲
    之日止，應各論以寄藏改造手槍及寄藏土造子彈之單純一罪
    ，不另就其「持有」之犯行予以論處。
  (二)核被告未經許可寄藏具殺傷力改造手槍，所為係犯槍砲彈藥
    刀械管制條例第8條第4項之罪；另未經許可寄藏具殺傷力子
    彈，所為係犯同法第12條第4項之罪。
  (三)被告以一行為，同時寄藏上揭改造手槍2枝及土造子彈，為
    想像競合犯，應依刑法第55條，從一重之槍砲彈藥刀械管制
    條例第8條第4項罪處斷。
  (四)被告有如事實欄所述之前案執行情形，有臺灣高等法院被告
    前案紀錄表可稽，其於前案有期徒刑執行完畢後，5年內再
    犯本件有期徒刑以上刑之本罪，為累犯，依法加重其刑。
三、科刑審酌：
  (一)爰審酌被告犯罪後坦承犯行，持有槍彈之動機係受他人交付
    而寄藏、持有槍枝、子彈之數量，對社會治安造成可能之危
    害等一切情狀，量處如主文所示之刑，並就罰金部分同時諭
    知易服勞役之折算標準。
  (二)扣案之仿BERETTA廠M9型半自動手槍製造之改造槍枝（槍枝
    管制編號0000000000號）1枝、仿FN廠1910型半自動手槍製
    造之改造槍枝（槍枝管制編號0000000000號）1枝及土造直
    徑8.9mm至9mm子彈3顆（原扣案5顆中1顆無殺傷力，鑑定試
    射使用1顆），為違禁物，均沒收。另扣案之土造直徑9.1mm
    子彈1顆，原雖具殺傷力，惟已鑑定試射而用盡，不另為沒
    收之諭知。
四、據上論斷，應依刑事訴訟法第299條第1項前段，槍砲彈藥刀
    械管制條8條第4項、第12條第4項，刑法第11條前段，第55
    條、第47條、第42條第2項、第38條第1項第1款、罰金罰鍰
    提高標準條例第2條，現行法規所定貨幣單位折算新臺幣條
    例第2條，判決如主文。
本案經檢察官邱巧寧到庭執行職務。
中    華    民    國   95    年    5    月      3     日
                刑事第二庭   審判長  法  官  王銘勇
                                     法  官  鄭子俊
                                     法  官  方鴻愷
以上正本證明與原本無異。
如不服本判決，應於送達後10日內向本院提出上訴狀。
中    華    民    國   95    年    5    月      3     日
                                     書記官  吳美雲
附錄論罪科刑法條：
槍砲彈藥刀械管制條例第8條第4項、第12條第4項
毒品危害防制條例第10條第1項、第2項


司法院資訊處製作；財團法人民間司法改革基金會備份。
